【裁判字號】    97,易,162
【裁判日期】    970530
【裁判案由】    恐嚇取財等
【裁判全文】
臺灣基隆地方法院刑事判決               97年度易字第162號
公  訴  人  臺灣基隆地方法院檢察署檢察官
被      告  丙○○
上列被告因恐嚇取財等案件，經檢察官提起公訴（97年度偵二字
第359號），因被告於準備程序中為有罪之陳述，經本院合議庭
裁定由受命法官獨任行簡式審判程序，本院判決如下：
    主  文
丙○○幫助意圖為自己或第三人不法之所有，以恐嚇使人將本人
或第三人之物交付者，累犯，處有期徒刑肆月，如易科罰金，以
新臺幣壹仟元折算壹日。
    事實及理由
一、本件犯罪事實、證據，除下列應予補充或更正外，其餘均引
    用起訴書之記載（如附件）：(1)犯罪事實欄第3行「於91年
    10月16日執行完畢」更正為「於91年11月16日執行完畢」。
    (2)證據補充「被告於本院中之自白」。
二、論罪科刑與刑之酌科
    被告係基於幫助之犯意出租其帳戶，核其所為，係犯刑法第
    30條、第339條第1項之幫助詐欺取財罪、第346條第1項之幫
    助恐嚇取財罪。被告以一行為觸犯上該2罪名，應依刑法第5
    5條之想像競合犯從一重論以幫助恐嚇取財罪。被告曾有犯
    罪事實欄所載之論罪科刑執行情形，其於5年內故意再為本
    件有期徒刑以上之罪，為累犯，應依刑法第47條第1項規定
    加重其刑。被告為幫助犯，應依刑法第30條第2項規定按正
    犯之刑減輕之。本院審酌被告之素行非佳，其為一己之私利
    ，出租帳戶供他人遂行詐騙、恐嚇取財，實無足取，然其租
    之帳戶數量僅1份，至今所知之被害人僅2人，惡性非重，且
    犯罪後坦承犯行，態度良好等一切情狀，量處如主文所示之
    刑，併諭知易科罰金之折算標準。
三、依刑事訴訟法第273條之1第1項、第229條第1項、第310條之
    2、第454條，刑法第30條、第339條第1項、第346條第1項、
    第55條、第47條第1項、第41條第1項前段，刑法施行法第1
    條之1，逕以簡易判決處刑如主文。
本案經檢察官甲○○到庭執行職務。
中    華    民    國    97    年    5     月    30    日
                  刑事第三庭法    官  鄭培麗
以上正本證明與原本無異。
對於本件判決如有不服，應於收受送達後10日內，向本院提出上
訴書狀，上訴於臺灣高等法院，並按他造當事人之人數附具繕本
。
中    華    民    國    97    年    5     月    30    日
                            書 記 官  王佩珠
附錄論罪法條：
中華民國刑法第339條第1項
意圖為自己或第三人不法之所有，以詐術使人將本人或第三人之
物交付者，處5年以下有期徒刑、拘役或科或併科1千元以下罰金
。
中華民國刑法第346條第1項
意圖為自己或第三人不法之所有，以恐嚇使人將本人或第三人之
物交付者，處6月以上5年以下有期徒刑，得併科1千元以下罰金
。
附件：
臺灣基隆地方法院檢察署檢察官起訴書
                                        97年度偵字第359號
     被      告  丙○○  男  26歲（民國○○年○月○○日生）
                         住基隆市○○區○○街36巷7之1號
                         國民身分證統一編號：Ｚ000000000號
 上列被告因恐嚇取財等案件，業經偵查終結，認應提起公訴，茲
 將犯罪事實及證據並所犯法條分敘如下：
         犯罪事實
 一、丙○○曾因妨害兵役案件，經台灣基隆地方法院於民國91年
     5月13日，以91年度基簡字第276號判決，判處有期徒刑4 月
     確定，於91年6月18日入監服刑，91年10 月16日執行完畢，
     ，同年月17日出獄，詎仍不知悔改；緣丙○○因無收入，致
     無法繳交房租及支應生活費用所需，於見報上刊登有「租郵
     銀簿」之分類廣告時，竟心生出租帳戶之念，乃依報上刊登
     之呼叫器號碼撥打，與年約三、四十歲，自稱「王家泰」而
     真實姓名年籍均不詳之成年男子聯絡，二人於96年10月11日
     相約於基隆火車站前碰面，該名男子告以其等以一本帳戶，
     每10天租金新台幣（下同）3000元之代價承租使用，交付帳
     戶時，即可先取得3000元，每10天可再收取3000元。丙○○
     雖可預見任意提供自己在金融機構開設之帳戶（含存摺、提
     款卡、印章、密碼）供他人使用，該他人可能以該帳戶作為
     實施詐欺或恐嚇取財等犯罪之工具，竟因缺錢花用，於不違
     背其本意之情形下，仍基於幫助該名自稱「王家泰」之不詳
     姓名年籍者或不特定人詐欺、恐嚇取財之犯意，依該名男子
     之意，並以該名男子提供之1000元，二人一同至基隆市○○
     路143號之合作金庫銀行東基隆分行內，開立0000000000000
     號帳戶後，於開戶當日，在合作金庫東基隆分行門口，將其
     開立之帳戶存摺、提款卡等資料，均交與「王家泰」，並取
     得報酬3000元。使該不詳姓名年籍之集團成員，得於：（一
     ）96年9 月間，於交友網站上，以「小妹」暱稱，謊稱交友
     ，誘使丁○○以「MSN」 連絡後，該名自稱「小妹」者，即
     謊稱家中經濟困難，要求丁○○援助，並相約見面，惟事後
     該名「小妹」並未出面，而由不詳年籍男子以電話及簡訊要
     求丁○○出資幫助「小妹」解決經濟困難，丁○○不願資助
     ，遭其等以電話及簡訊恐嚇要對丁○○全家不利，使丁○○
     心生畏懼，因而於96年10月15日，依其等要求，在桃園市操
     作提款機，轉帳10000元及29987元至丙○○前述出租之合作
     金庫東基隆分行帳戶內；（二）96年10月16日，撥打電話給
     戊○○，謊稱戊○○先前在東森購物頻購物之付款方式有誤
     ，如不依其等指示操作提款機作取消動作，則將會遭到扣款
     等由，詐騙戊○○，使戊○○陷於錯誤，於同日20時17分許
     ，至台中縣潭子鄉東寶郵局，操作提款機，致轉帳4983元至
     丙○○前述帳戶。嗣經丁○○、戊○○報警，經警詢帳戶所
     有人追查，始悉上情。
 二、案經基隆市警察局第二分局報告偵辦。
         證據並所犯法條
 一、證據清單及待證事實
   ┌─┬──────────┬─────────────────┐
   │  │證    據    名    稱│待        證         事         項│
   ├─┼──────────┼─────────────────┤
   │一│被告丙○○警詢、偵訊│一、其因缺錢花用，致與「王家泰」合│
   │  │供述                │    意，由「王家泰」提供1000元開戶│
   │  │                    │    金，至基隆合作金庫東基隆分行開│
   │  │                    │    戶後，交付存摺、提款卡、密碼予│
   │  │                    │    「王家泰」，並收取租金3000元之│
   │  │                    │    事實；                        │
   │  │                    │二、其知悉現時社會上有關電話詐欺、│
   │  │                    │    收購帳戶之訊息；              │
   │  │                    │三、其辯稱以為「王家泰」係以其帳戶│
   │  │                    │    作為期貨交易之用，並無該人作為│
   │  │                    │    不法用途之認識，矛盾不合常理之│
   │  │                    │    證明                          │
   ├─┼──────────┼─────────────────┤
   │二│被害人丁○○警詢指述│被害人遭恐嚇致轉帳10000元、29987元│
   │  │                    │至丙○○前述帳戶之事實            │
   ├─┼──────────┼─────────────────┤
   │三│被害人戊○○警詢指述│被害人遭詐騙致轉帳4983元至丙○○前│
   │  │                    │述帳戶之事實                      │
   ├─┼──────────┼─────────────────┤
   │四│轉帳交易單、被害人陳│被害人分別轉帳至被告合庫帳戶之證明│
   │  │瑞泰中國信託商銀南桃│                                  │
   │  │園分行存摺明細資料  │                                  │
   ├─┼──────────┼─────────────────┤
   │五│財團法人金融聯合徵信│被告於96年10月11日，同時開立合作金│
   │  │中心資料            │庫東基隆分行、第一銀行基隆分行、台│
   │  │                    │新國際商銀東基隆分行3各帳戶，合庫 │
   │  │                    │東基隆分行0000000000000號帳戶為被 │
   │  │                    │告所有之事實                      │
   └─┴──────────┴─────────────────┘
 二、核被告丙○○所為，係涉犯刑法第30條、第346條第1項、第
     339條第1項之幫助恐嚇取財罪及幫助詐欺取財罪嫌。被告以
     一幫助行為，同時觸犯恐嚇取財及詐欺取財罪，為想像競合
     犯，請依同法第55條規定，從一重之幫助恐嚇取財罪處斷。
     又被告曾受徒刑之執行完畢，5 年以內，故意再犯本件有期
     徒刑以上之罪，為累犯，請依同法第47條第1 項規定，加重
     其刑。
 三、依刑事訴訟法第251條第1項提起公訴。
     此    致
 臺灣基隆地方法院
 中    華    民    國    97    年    2     月    21    日
                               檢察官  乙  ○  ○
 本件正本證明與原本無異
 中    華    民    國    97    年    3     月    5     日
                               書記官  何  淑  貞
 附錄所犯法條：
 中華民國刑法第346條第1項
     意圖為自己或第三人不法之所有，以恐嚇使人將本人或第三
     人之物交付者，處6月以上5年以下有期徒刑，得併科1千元
     以下罰金。
 中華民國刑法第339條第1項
     意圖為自己或第三人不法之所有，以詐術使人將本人或第三
     人之物交付者，處5年以下有期徒刑、拘役或科或併科1千元
     以下罰金。


司法院資訊處製作；財團法人民間司法改革基金會備份。
